【裁判字號】    87,訴,1345
【裁判日期】    920910
【裁判案由】    毒品危害防制條例等
【裁判全文】
臺灣臺北地方法院刑事判決                        八十七年度訴字第一三四五號
    公  訴  人  臺灣臺北地方法院檢察署檢察官
    被      告  丙○○
    指定辯護人  甲○公設辯護人陳德仁
右列被告因毒品危害防制條例等案件，經檢察官提起公訴（八十七年度偵字第一八０
七號、一九五二號、一九五三號、二０九０號、二三一三號），甲○判決如左：
    主  文
丙○○無罪。
    理  由
一、公訴意旨略以：被告丙○○與丁○○、戊○○共同基於販賣第一級毒品海洛因（
    下稱）海洛因之概括犯意，自民國八十七年一月十三日起至同年一月二十三日止
    ，連續販賣海洛因予乙○○，嗣於同年月二十三日二十時許，在臺中市○○路○
    段一六五號二樓為警當場查獲，並扣得海洛因九包（淨重十七點三公克）、樁臼
    一組、電子秤一個、分裝袋一大包、現款新臺幣三十六萬五千元，因認被告涉犯
    毒品危害防制條例第四條第一項罪嫌云云。
二、按犯罪事實應依證據認定之，無證據不得推定其犯罪事實；不能證明被告犯罪或
    其行為不罰者，應諭知無罪之判決，刑事訴訟法第一百五十四條、第三百零一條
    第一項分別定有明文。本件公訴人認被告涉犯上開販賣第一級毒品罪嫌，無非係
    以證人戊○○、乙○○之證詞為據，惟訊之被告堅詞否認有右開犯行，辯稱伊是
    丁○○之女友，並無販賣毒品予乙○○等語。
三、經查，乙○○於甲○審理時雖證述伊打電話請丁○○調毒品時，丙○○在場一詞
    ，惟乙○○復證稱丙○○並無幫丁○○跟伊聯繫過毒品的交易價格、地點，丙○○在場時都是在看電視或是在房間，沒有講話，有一次丁○○有送毒品到伊員林
    住處，丙○○也有跟去，但都沒有講話，海洛因也不是她拿的等語（均見甲○九
    十二年八月二十一日訊問筆錄）；證人丁○○亦證稱八十七年時與丙○○是男女
    朋友等詞（同上日筆錄），則被告與丁○○於八十七年間為男女朋友關係，丁○○所在之場合，被告亦在場，並非即有可疑之處，乙○○亦到庭證述被告僅單純
    在場，並未說話，或有交付毒品、收受價款之行為，則由乙○○之證詞實難認被
    告有販賣海洛因予乙○○之犯行。至於戊○○於警詢中經警詢問「你與老大丁○○一起運送毒品海洛因等給他人，丙○○是否知情，有無參與」時，固答稱「丙○○都知道，因為她本身就有參與」（見臺灣臺北地方法院檢察署八十七年度偵
    字第二三一三號偵查卷第十三頁），惟對於被告究竟如何參與並未詳論，於甲○
    審理中，戊○○更否認有共同販賣毒品之情事，是亦難以戊○○於警詢中之陳述
    而認被告有販賣海洛因之行為。再參酌八十七年一月二十三日在臺中市○○路○
    段一六五號二樓查獲之毒品、工具、現款等並非丙○○所有，復據丁○○證述明
    確，則本件依公訴人提出之證據，均無法證明被告有公訴人所指之販賣海洛因犯
    行，不能證明被告犯罪，應為被告無罪之諭知。
據上論斷，應依刑事訴訟法第三百零一條第一項前段，判決如主文。
本案經檢察官葉惠燕到庭執行職務
中      華      民      國    九十二    年      九      月      十      日
                                      臺灣臺北地方法院刑事第十三庭
                                          法  官 鄭佾瑩
右正本證明與原本無異。
如不服本判決，應於判決送達後十日內，向甲○提出上訴狀。
                                          書記官 何適熹
中    華      民      國    九十二    年        十      月      三      日


司法院資訊處製作；財團法人民間司法改革基金會備份。
